

GUILLAUME ROT

Freelance - Développeur fullstack



8 Champolin, 35530 BRÉCÉ



guillaume.rot@gmail.com



06 43 92 85 55



Né le 30/05/1994 à Alençon

Compétences

Langages

Java 17, Javascript, Typescript, NoSQL ● ● ● ●

SOL



Frameworks

Maven, Gradle, SpringBoot, Junit,



Gradle, AngularJS, Angular, BackboneJS ● ● ● ●



Outils

Git, IntelliJ, RabbitMQ, Solace



Jenkins, Docker, GCP, Kubernetes, Gitlab CI



Langues

Français Anglais Natif TOEIC (850)

Centres d'intérêts

- Sport (Football, Tennis, Course à pied)
- Cinéma

Je m'appelle Guillaume Rot et j'ai plus de 7 ans d'expérience en développement Java. Ma curiosité me pousse également à explorer d'autres langages. Par conséquent, je suis ouvert à des missions backend n'étant pas spécialement basé sur du Java, ou même des missions frontend avec des frameworks JavaScript.

Une mission en full remote sera ma priorité, bien que je puisse me déplacer occasionnellement depuis la banlieue rennaise.

Formation

Ingénieur Génie Informatique et Industriel

2014 - 2017

Centrale Lille-IG2I, LENS (62)

DUT Informatique

2012 - **2014**

IUT du Havre, LE HAVRE (76)

Expériences

Groupe Rocher - Rennes (35) **Développeur backend**

Depuis mars 2023

- Migration de plusieurs dizaines d'API de Layer7 vers Apigee avec authentification OAuth2 et Basic.
- Développement de flux intégrant des appels API à l'aide de l'outil Boomi.
- Création et configuration de queues dans le broker Solace, ainsi que son monitoring qui permet de vérifier le bon fonctionnement du broker.

Cooperl Arc Atlantique - Rennes (35)
Lead tech et développeur back-end

février 2020 - janvier 2023

- Participer à la conception des nouvelles fonctionnalités et anticiper les impacts avec les autres applications du projet.
- Développement de nouvelles fonctionnalités et maintenance corrective.
- Organisation du projet agile avec la méthode Scrum.

Société Générale – Lambersart (59) Ingénieur réalisateur

septembre 2017 - janvier 2020

- Développer des applications web dans le domaine bancaire, sur des projets Java pour la partie backend et Angular pour la partie frontend.
- Implémenter des web services avec Spring Boot.
- Faire évoluer une application mobile à destination des clients boursiers en utilisant la méthode agile Scrum.

Inovelan SA – Saint André lez Lille (59)

Analyste programmeur

juillet 2014 - juillet 2017

- Maintenance corrective et développement de nouvelles fonctionnalités sur l'application WebDCR (Application destinée à la Télémédecine).

Vinoa LTD - Londres **Développeur web** août 2015 - novembre 2015

- Charger de maintenir et faire évoluer le site web e-commerce.
- Refondre plusieurs pages du site web.
- Créer un plugin Wordpress afin de générer un fichier CSV des commandes passées par les clients.